臺灣臺中地方法院刑事裁定　　　　　　96年度聲減字第6714號
聲　請　人
即 受刑 人　甲○○
　　　　　　　　　　（現在臺灣澎湖監獄執行中）
上列受刑人因恐嚇取財案件，就已經判決確定之罪刑聲請減刑，
本院裁定如下：
    主    文
聲請駁回。
    理  由
一、聲請意旨略以：受刑人於如附件編號６所犯恐嚇取財案件，
    經判決確定在案。茲檢察官以其犯罪時間，在中華民國九十
    六年四月二十四日以前，所犯悉合於減刑條件，聲請予以減
    刑，並聲請就附件編號１至６所示之犯罪定其應執行之刑（
    詳附件）。
二、查本件受刑人甲○○所犯如附件編號６所示之恐嚇取財罪，
    經本院於九十二年六月二十日以九十二年訴緝字第二二０號
    判處有期徒刑二年六月，經其上訴，嗣由臺灣高等法院臺中
    分院於九十二年九月十七日以九十二年上易字第一四五六號
    將本院原判決撤銷，改判有期徒刑一年並確定在案，此有上
    開判決二份、臺灣高等法院被告前案紀錄表在卷可稽，而上
    開恐嚇取財案件確定後執行時，受刑人未主動到案執行，經
    通緝後（臺灣臺中地方法院檢察署九十三年執緝字第六三五
    號），於九十三年五月二十一日始行緝獲，並送執行，該案
    件之刑期自九十三年七月十三日起算，至九十四年七月十二
    日執行期滿，此有臺灣臺中地方法院檢察署檢察官九十三年
    執緝新字第六三五號執行指揮書一紙附卷可稽，並經調取本
    院九十六年度聲減字第五三六０號全卷查閱相關資料核對明
    確，是受刑人甲○○所犯上開恐嚇取財罪，業已執行完畢，
    而依中華民國九十六年罪犯減刑條例第八條第一項之規定：
    「依本條例應減刑之罪，已經判決確定尚未執行或執行未完
    畢者，由檢察官或應減刑之人犯聲請最後審理事實之法院裁
    定之。」可知，「執行已完畢者」，即不在減刑之列，是依
    中華民國九十六年罪犯減刑條例第八條第一項之規定，此一
    犯罪減刑之聲請不應准許，應予駁回。
三、又按裁判確定前犯數罪者，併合處罰之，刑法第五十條定有
    明文。又依刑法第四十八條應更定其刑者，或依刑法第五十
    三條及第五十四條應依刑法第五十一條第五款至第七款之規
    定，定其應執行之刑者，由該案犯罪事實最後判決之法院之
    檢察官，聲請該法院裁定之，刑事訴訟法第四百七十七條定
    有明文。是以，聲請人若係主張就附件編號１至６所示之六
    罪定應執行之刑，則依上開訴訟法規定，犯罪事實最後判決
    之法院係本院，則本件應由臺灣臺中地方法院檢察署之檢察
    官向本院聲請之，故本件由聲請人聲請定應執行之部分，與
    法不合。又，刑法第五十條規定：「裁判確定前犯數罪者，
    併合處罰之。」、第五十三條規定：「數罪併罰者，有二裁
    判以上者，依五十一條之規定，定其應執行之刑」。惟查，
    本件受刑人甲○○所犯如附件編號６所示之恐嚇取財罪，其
    判決確定之日為九十二年九月十七日，然如附件編號１至５
    所示之各罪，其最後之犯罪時間均係該恐嚇取財罪裁判確定
    之後，亦即，非屬裁判前犯數罪之情形，此有本院九十六年
    度聲減字第五三六０號裁定及上開臺灣臺中地方法院檢察署
    檢察官九十三年執緝新字第六三五號執行指揮書各一份在卷
    可憑，是如附件編號６所示之罪；與附件編號１至５所示之
    罪，並不合於刑法第五十條數罪併罰之要件，自不得定其應
    執行之刑，則聲請人聲請定應執行之部分，不能准許，亦應
    予駁回。爰裁定如主文。
中　　華　　民　　國　　96　　年　　11　　月　   5　　日
                  刑事第二庭    法  官  曾佩琦
上正本證明與原本無異。
如不服本裁定，應於收受送達後五日內向本院提出抗告狀（應附
繕本）。
                                書記官  何淑鈴
中　　華　　民　　國　　96　　年　　11　　月　   5　　日
